臺灣高雄地方法院刑事判決　　　　　　　　　　　　九十三年度易字第一五七八號
　　公　訴　人　臺灣高雄地方法院檢察署檢察官
　　被　　　告　戊○○　男　五.
　　選任辯護人　劉新安律師
右列被告因竊盜案件，經檢察官提起公訴（九十三年度偵字第一八四九八號），本院
判決如左：
    主  文
戊○○於夜間侵入住宅竊盜，累犯，處有期徒刑捌月。
    事  實
一、戊○○前於民國八十九年間，因竊盜案件，經本院以八十九年度易字第五一五八
    號判決判處有期徒刑七月確定，於九十一年五月九日假釋出監，刑期至同年十月
    十七日屆滿，未經撤銷假釋以已執行完畢論。詎仍不知悔改，竟基於意圖為自己
    不法所有之概括犯意，於九十三年九月十二日凌晨三時許之夜間，侵入高雄縣鳳
    山市○○○街二０九巷十一弄三號（起訴書誤為十弄三號）丁○○住處內搜尋財
    物，因屋內僅有簡單家具而未竊得財物。戊○○隨即爬上該屋屋頂，由屋頂爬至
    隔鄰鳳燕一街二０九巷十一弄九號（起訴書誤為十弄九號）丙○○住處屋頂遮陽
    棚，再從未上鎖之遮陽棚進入該屋內三樓房間，持自備之手電筒一支以照明，並
    徒手在三樓房間櫃子上竊取皮包二個及數位相機一台得手後，戊○○將三樓房間
    窗戶打開察看樓下是否有人，旋又攜前開皮包及相機至二樓客廳時，聽見一樓大
    門開啟聲，即將前開皮包及相機放置在二樓客廳沙發旁，再爬至屋頂由尋原路沿
    遮陽棚爬至前揭丁○○住處三樓，再下樓至一樓，穿上丁○○所有之拖鞋走出門
    外（此部分未構成竊盜，理由詳如後述），嗣因丙○○發覺報警，經警員趕至上
    址，發現戊○○形跡可疑且騎乘車牌號碼ＸＮＺ－七五九號輕型機車逃逸，員警
    乃沿路追趕至鳳山市○○○路高速公路涵洞，始於同日三時三十五分許將戊○○
    捕獲。
二、案經高雄縣政府警察局鳳山分局報請台灣高雄地方法院檢察署檢察官偵查起訴。
    理  由
壹、有罪部分：
一、右揭事實，業據被告戊○○坦承不諱，核與被害人丙○○指訴之情節相符（見警
    卷第七、八頁），復有照片九張附卷及手電筒一支扣案可資佐證（見警卷第十七
    至二一頁），足認被告前揭自白與事實相符，堪可採為論罪科刑之依據。
二、按竊盜罪既遂與未遂之區別，應以所竊之物，已否移入自己權力支配之下為標準
    ，若將他人財物移歸自己所持有，即應成立竊盜既遂罪，至其後將已竊得之物遺
    棄逃逸，仍無妨於該罪之成立（最高法院五十七年度台上字第三一九八號判例要
    旨可資參照），查被告既已徒手在三樓房間櫃子上竊取皮包二個及數位相機一台
    得手後，並攜前開皮包及相機下至二樓客廳，該所竊得之物，應已移入被告實力
    支配之下，雖被告因隨後聽見一樓大門開啟聲，而將前開皮包及相機捨棄放置在
    二樓客廳沙發旁，再爬至屋頂由尋原路逃逸，其竊盜之行為仍屬既遂。是核被告
    前揭所為，係犯刑法第三百二十一條第一項第一款之於夜間侵入住宅竊盜既遂罪
    。末查被告前於八十九年間，因竊盜案件，經本院以八十九年度易字第五一五八
    號判決判處有期徒刑七月確定，於九十一年五月九日假釋出監，刑期至同年十月
    十七日屆滿，未經撤銷假釋以已執行完畢論等情，有台灣高等法院被告全國前案
    紀錄表、台灣高雄地方法院檢察署刑案資料查註紀錄表各一紙在卷可按，其於五
    年內再犯本件有期徒刑以上之罪，為累犯，應依刑法第四十七條之規定，加重其
    刑。爰審酌被告正值青壯，竟不思以正當途徑賺取財物，率爾於夜間侵入他人住
    宅竊取財物，造成被害人居家安全及財物受損，行為實有不該，惟念其犯後坦承
    犯行，尚知悔悟，態度良好等一切情狀，量處如主文所示之刑，以資懲儆。扣案
    之手電筒一支，係被告所有，且均係供犯本件之罪所用之物，業據被告陳明及被
    害人丙○○指訴明確在卷可按（見本院卷第八七頁），爰依刑法第三十八條第一
    項第二款之規定，併予宣告沒收之。
貳、不另為無罪諭知部分：
一、公訴意旨另以：被告戊○○基於意圖為自己不法所有之概括犯意，於九十三年九
    月十二日凌晨三時許之夜間，侵入高雄縣鳳山市○○○街二０九巷十一弄三號（
    起訴書誤為十弄三號）丁○○住處內，竊取放在大門內之室內絨布拖鞋一雙（價
    值約新台幣【下同】一百元），穿上拖鞋走出門外，嗣經警員因發現戊○○形跡
    可疑，且騎乘車牌號碼ＸＮＺ－七五九號輕型機車逃逸，員警乃沿路追趕至鳳山
    市○○○路高速公路涵洞，始於同日三時三十五分許將戊○○捕獲，而查知上情
    ，因認被告戊○○涉犯刑法第三百二十一條第二項、第一項第一款之於夜間侵入
二、按犯罪事實應依證據認定之，無證據不得認定其犯罪事實。不能證明被告犯罪者
    ，應諭知無罪之判決，刑事訴訟法第一百五十四條第二項、第三百零一條第一項
    分別定有明文。又按事實之認定，應憑證據，如未能發現相當確實之證據，或證
    據不足以證明，自不能以推測或擬制之方法，以為裁判之基礎。再按認定犯罪事
    實所憑之證據，雖不以直接證據為限，間接證據亦包括在內，然而，無論直接或
    間接證據，其為訴訟上之證明，須達於通常一般人均不致有所懷疑，而得確信其
    為真實之程度者，始得據為有罪之認定，倘其證明尚未達到此一程度，而有合理
    懷疑之存在時，即無從為有罪之認定（最高法院著有四十年臺上字第八六號、七
    十六年臺上字第四九八六號判例要旨可資參照）。
三、查本件公訴人認被告有前揭竊盜犯行，無非以被害人丁○○之指訴及室內絨布拖
    鞋一雙扣案為其主要論據。訊據被告戊○○固不否認有於前揭時、地侵入丁○○
    稱：伊因為在鳳燕一街二０九巷十一弄九號丙○○住處聽見一樓大門開啟聲，隨
    即爬至該處屋頂，尋原路回丁○○住處，然伊進入丁○○住處時，將自己之拖鞋
    脫在門外，要逃跑時一時情急，加以夜間光線不明，就順手穿走一雙拖鞋逃跑等
    語。經查，高雄縣鳳山市○○○街二０九巷十一弄三號失竊室內絨布拖鞋一雙之
    事實，業據被害人丁○○指訴綦詳（見警卷第九、十頁），且有該拖鞋一雙扣案
    可佐，固堪認定。惟證人即被害人丁○○於本院審理時證稱：「該處拖鞋原有六
    雙，是搬家時新買的，平常拖鞋都擺放在屋內一樓入口處，有些放在鞋櫃內，有
    些則是散置在地面」等語（見本院卷第七四至七七頁），再者被告在拖鞋經被害
    人丁○○領回後，則是赤腳狀態，並非被告腳上穿有自己之拖鞋，又另行拿取被
    害人丁○○住處拖鞋，且參以該拖鞋一雙價值僅約一百元，被告為免竊盜行徑為
    人發覺，既已將前竊得之數位相機等價值較高之物品遺留在被害人丙○○住處一
    節，業據本院認定如前，衡情當不至於有捨棄較高價值之物品，反而竊取價值較
    低之拖鞋之竊盜犯意，應堪認定。是縱使證人即警員乙○○、證人即被害人丁○○到庭證稱案發後並未在其住處查扣被告所稱之拖鞋，被告在警局亦未要求回到
    案發現場取回拖鞋等語（本院卷第七六、八十頁），被告前揭所辯情急之下不察
    ，以致誤穿被害人住處拖鞋，並無竊盜之犯意一節，仍非不可採信。此外，復查
    無其他積極事證足認被告有公訴人所指竊盜之犯行，此部分被告之犯罪應屬不能
    證明，原應為無罪之諭知，惟公訴意旨認此部分與前開有罪部分有連續犯裁判上
    一罪之關係，爰不另為無罪之諭知，附此敘明。
據上論斷，應依刑事訴訟法第二百九十九條第一項前段，刑法第三百二十一條第一項
第一款、第四十七條、第三十八條第一項第二款，罰金罰鍰提高標準條例第一條前段
，判決如主文。
本案經檢察官甲○○到庭執行職務。
中　　　華　　　民　　　國　　九十四　　年　　　一　　　月　　三十一　　日
                                  臺灣高雄地方法院刑事庭
                                      審判長法官　邱明弘
                                            法官  廖建瑜
                                            法官  胡宜如
右正本證明與原本無異。
如不服本判決，應於判決送達後十日內，向本院提出上訴狀。
                                        法院書記官  蘇溪林
中　　　華　　　民　　　國　　九十四　　年　　　一　　　月　　三十一　　日
附錄法條：
中華民國刑法第三百二十一條
犯竊盜罪而有左列情形之一者，處六月以上、五年以下有期徒刑：
一  於夜間侵入住宅或有人居住之建築物、船艦或隱匿其內而犯之者。
二  毀越門扇、牆垣或其他安全設備而犯之者。
三  攜帶兇器而犯之者。
四  結夥三人以上而犯之者。
五  乘火災、水災或其他災害之際而犯之者。
六  在車站或埠頭而犯之者。
前項之未遂犯罰之。
